【裁判字號】    89,易,740
【裁判日期】    890725
【裁判案由】    恐嚇
【裁判全文】
臺灣彰化地方法院刑事判決                          八十九年度易字第七四號
    公  訴  人  臺灣彰化地方法院檢察署檢察官
    被      告  甲○○
    選任辯護人  王世勳律師
右列被告因恐嚇案件，經檢察官提起公訴（八十九年度偵字第二０三七號、第二六０
二號），本院判決如左：
        主    文
甲○○以加害生命之事，恐嚇他人致生危害於安全，累犯，處拘役肆拾日，如易科罰
金，以參佰元折算壹日。
      事    實
一、甲○○曾於民國八十六年間因賭博案件，經法院判處有期徒刑五月確定，甫於八
    十七年二月十七日易科罰金執行完畢，猶不知悔改，其與乙○○係夫妻關係，甲
    ○○因染上毒癮，性情丕變，且二人常因毒品時有爭執，乙○○即於九二一地震
    後即攜子回娘家居住，引起甲○○之不悅，意基於恐嚇之犯意，於八十八年十月
    間打行動電話向乙○○恫稱：你們躲在娘家不出來，沒有關係，不要嚇到等語，
    致使乙○○因而心生畏懼，認為甲○○將對其不利，而而危害於乙○○生命之安
    全。嗣於八十九年一月十二日上午十時三十分許，警方在彰化縣員林鎮○○路二
    十九巷十三之二號三樓查獲甲○○施用第二級毒品安非他命之器具塑膠吸管一支
    及玻璃吸管一截時，乙○○始就其遭恐嚇之事向警方報案。
二、案經被害人乙○○訴由彰化縣警察局移送台灣彰化地方法院檢察署檢察官偵查起
    訴。
      理    由
一、訊據被告甲○○固坦承有打電話向告訴人乙○○說：你們躲在娘家不出來，沒有
    關係，不要嚇到等語，惟矢口否認有何恐嚇之犯意，辯稱：我並沒有恐嚇乙○○
    之意，我的意思是我人想不開不想活了云云。惟查，右揭事實業據告訴人乙○○
    指訴甚詳，而被告與告訴人雖為夫妻，然被告因染上毒隱，性情丕變，二人常因
    毒品時有爭執，且被告所說：「你們躲在娘家不出來，沒有關係，不要嚇到」等
    語，一般人聽聞即認對方將對己之生命、身體不利，自足以使人因而心生畏懼，
    而被告所說之前揭言詞與被告所辯稱其想不開不想活了的云，二者之間毫無關連
    ，更何況被告係在相當不滿告訴人攜子回娘家居住之情況下所言，當更足以使告
    訴人心生畏懼，是以本件事證明確，被告犯行堪予認定。
二、核被告所為，係犯刑法第三百零五條之恐嚇危害安全罪。被告曾於八十六年間因
    賭博案件，經法院判處有期徒刑五月確定，甫於八十七年二月十七日易科罰金執
    行完畢，此有台灣彰化地方法院檢察署刑案資料查註紀錄表乙份附卷足按，被告
    於五年以內再犯有期徒刑以上之本罪，係屬累犯，依法應加重其刑。爰審酌被告
    之素行、犯罪之動機、目的、手段、所生之危害及犯罪後之態度等一切情狀，各
    量處如主文所示之刑，並諭知易科罰金之折算標準。至於扣案之一號電池外殼包
    覆膠帶及電子錶一顆、二號電池外殼包覆紅色膠帶三顆各一枚，本院認非供恐嚇
    犯罪所用之物，故不併予宣告沒收。
據上論斷，應依刑事訴訟法第二百九十九條第一項前段，刑法第三百零五條、第四十
一條、第四十七條，罰金罰鍰提高標準條例第一條前段、第二條，判決如主文。
本案經檢察官李進清到庭執行職務。
中      華      民      國    八十九    年      七      月    二十五    日
                                    臺灣彰化地方法院刑事第一庭
                                        法      官  石  馨  文
右正本證明與原本無異。
如不服本判決，應於判決送達後十日內向本院提出上訴狀（須附繕本）。
告訴人或被害人對於判決如有不服具備理由請求檢察官上訴者，其上訴期間之計算係
以檢察官收受判決正本之日期為準。
                                        法院書記官  王  振  州
中      華      民      國    八十九    年      八      月      一      日
刑法第三百零五條
以加害生命、身體、自由、名譽、財產之事恐嚇他人，致生危害於安全者，處二年以
下有期徒刑、拘役或三百元以下罰金。


司法院資訊處製作；財團法人民間司法改革基金會備份。
